# 关于长期借款单利计算利息，设置分期归还本金计划，计算实际利率问题？

提问人：xm1986 时间：2022-11-08 22:57:59
陈老师，您好，实务中遇到一个长期借款问题，公司在 2020 年 8 月 13 日从银行处取得一笔 3 年期借款 1010 万元，年化利率9%，按单利计息，每半年归还一次本金 10 万元，最后一期本金 707 万元。借款取得的期初不存在任何手续费、保证金等。根据现金流计算出来的实际月利率为0.74%， 3 年合同利息 2623375 元， 3 年按实际利率利息2592986.76元， 2 者相差30388.24元。根据实际利率算出来的原合同本息现值和实际收到的长期借款数值一致，不存在利息调整。长期应收账款在按实际利率摊销时，在 3 年结束时余值不为零。想问的是陈老师，这个是不是根据重要性原则，由于差值小按原合同利率执行，不再考虑实际利率？（可以看下附件）序号金融机构构融融 资 方式授信金 额贷 款期限款期限 贷 款余款余 额  合同利率（（ % ，，年年））担保方式
1 农商行长期借款10100000.00 2020.08.13-2023.07.2010100000.00 9.00 2-8号房产
序号金融机构月份日期天数合同利息本金归还
日 期本金归还本金剩余
贷款起始日2020-8-1310100000-10100000.00 1农商行 2020 年 8 月2020-8-132020-8-21922725.00 0.00 1010000022725.00 2农商行 2020 年 9 月2020-8-222020-9-213178275.00 0.00 1010000078275.00 3农商行 2020 年 10 月2020-9-222020-10-213075750.00 0.00 1010000075750.00 4农商行 2020 年 11 月2020-10-222020-11-213178275.00 0.00 1010000078275.00 5农商行2020 年 12 月2020-11-222020-12-213075750.00 0.00 1010000075750.00 6农商行 2021 年 1 月2020-12-222021-1-213178275.00 0.00 1010000078275.00 7农商行 2021 年 2 月2021-1-222021-2-213178250.00 2021-2-20100000.00 10000000178250.00 8农商行 2021 年 3 月2021-2-222021-3-212870000.00 0.00 1000000070000.00 9农商行 2021 年 4 月2021-3-222021-4-213177500.00 0.00 1000000077500.00 10农商行 2021 年 5 月2021-4-222021-5-213075000.00 0.00 1000000075000.00 11农商行 2021 年 6 月2021-5-222021-6-213177500.00 0.00 1000000077500.00 12农商行 2021 年 7 月2021-6-222021-7-213075000.00 0.00 1000000075000.00 13农商行 2021 年 8 月2021-7-222021-8-213177475.00 2021-8-20100000.00 9900000177475.00 14农商行 2021 年 9 月2021-8-222021-9-213176725.00 0.00 990000076725.00 15农商行 2021 年 10 月2021-9-222021-10-213074250.00 0.00 990000074250.00 16农商行 2021 年 11 月2021-10-222021-11-213176725.00 0.00 990000076725.00 17农商行 2021 年 12 月2021-11-222021-12-213074250.00 0.00 990000074250.00 18农商行 2022 年 1 月2021-12-222022-1-213176725.00 0.00 990000076725.00 19农商行 2022 年 2 月2022-1-222022-2-213176700.00 2022-2-20100000.00 9800000176700.00 20农商行 2022 年 3 月2022-2-222022-3-212868600.00 0.00 980000068600.00 21农商行 2022 年 4 月2022-3-222022-4-213175950.00 0.00 980000075950.00 22农商行 2022 年 5 月2022-4-222022-5-213073500.00 0.00 980000073500.00 23农商行 2022 年 6 月2022-5-222022-6-213175950.00 0.00 980000075950.00 24农商行 2022 年 7 月2022-6-222022-7-213073500.00 0.00 980000073500.00 25农商行 2022 年 8 月2022-7-222022-8-213175950.00 0.00 980000075950.00 26农商行 2022年 9 月2022-8-222022-9-213175150.00 2022-8-20100000.00 9700000175150.00 27农商行 2022 年 10 月2022-9-222022-10-213072750.00 0.00 970000072750.00 28农商行 2022 年 11 月2022-10-222022-11-213175175.00 0.00 970000075175.00 29农商行 2022 年 12 月2022-11-222022-12-213072750.00 0.00 970000072750.00 30农商行 2023 年 1 月2022-12-222023-1-213175175.00 0.00 970000075175.00 31农商行 2023 年 2 月2023-1-222023-2-213175150.00 2023-2-20100000.00 9600000175150.00 32农商行 2023 年 3 月2023-2-222023-3-212867200.00 0.00 960000067200.00 33农商行 2023 年 4 月2023-3-222023-4-213174400.00 0.00 960000074400.00 34农商行 2023 年 5 月2023-4-222023-5-213072000.00 0.00 960000072000.00 35农商行2023 年 6 月2023-5-222023-6-213173767.50 2023-6-202530000.00 70700002603767.50 36农商行 2023 年 7 月2023-6-222023-7-202951257.50 2023-7-207070000.00 07121257.50 37合计2623375.00 10100000.00 月实际利率0.74%
年实际利率9.28%
合同利率
2623375.00
实际利率
2592986.76
差额
-30388.24
借款本息现值
10130388.24
长期借款-利息调整
-30388.24
长期借款-本金
10100000.00
序号金融
机构月份日期天数合同本金
及利息应确认的
利息费用应收本金
减少额应收本金余额贷款起始日贷款截止日10100000.00 1农商行 2020 年 8 月2020-8-132020-8-21922725.00 22482.54 242.46 10099757.54 2农商行 2020 年 9 月2020-8-222020-9-213178275.00 77438.00 837.00 10098920.54 3农商行 2020 年 10 月2020-9-222020-10-213075750.00 74933.79 816.21 10098104.34 4农商行 2020 年 11 月2020-10-222020-11-213178275.00 77425.33 849.67 10097254.67 5农商行 2020 年 12 月2020-11-222020-12-213075750.00 74921.43 828.57 10096426.10 6农商行 2021 年 1 月2020-12-222021-1-213178275.00 77412.46 862.54 10095563.56 7农商行 2021 年 2 月2021-1-222021-2-2131178250.00 77405.85 100844.15 9994719.40 8农商行 2021 年 3 月2021-2-222021-3-212870000.00 69216.58 783.42 9993935.99 9农商行 2021 年 4 月2021-3-222021-4-213177500.00 76626.64 873.36 9993062.62 10农商行 2021 年 5 月2021-4-222021-5-213075000.00 74148.33 851.67 9992210.95 11农商行 2021 年 6 月2021-5-222021-6-213177500.00 76613.41 886.59 9991324.36 12农商行 2021 年 7 月2021-6-222021-7-213075000.00 74135.43 864.57 9990459.79 13农商行 2021 年 8 月2021-7-222021-8-2131177475.00 76599.98 100875.02 9889584.78 14农商行 2021 年 9 月2021-8-222021-9-213176725.00 75826.54 898.46 9888686.32 15农商行 2021 年 10 月2021-9-222021-10-213074250.00 73373.86 876.14 9887810.18 16农商行 2021 年 11 月2021-10-222021-11-213176725.00 75812.94 912.06 9886898.11 17农商行 2021 年 12 月2021-11-222021-12-213074250.00 73360.59 889.41 9886008.71 18农商行 2022 年 1 月2021-12-222022-1-213176725.00 75799.12 925.88 9885082.83 19农商行 2022 年 2 月2022-1-222022-2-2131176700.00 75792.03 100907.97 9784174.85 20农商行 2022 年 3 月2022-2-222022-3-212868600.00 67758.49 841.51 9783333.35 21农商行 2022 年 4 月2022-3-222022-4-213175950.00 75011.88 938.12 9782395.23 22农商行2022 年 5 月2022-4-222022-5-213073500.00 72585.18 914.82 9781480.41 23农商行 2022 年 6 月2022-5-222022-6-213175950.00 74997.67 952.33 9780528.08 24农商行 2022 年 7 月2022-6-222022-7-213073500.00 72571.33 928.67 9779599.41 25农商行 2022 年 8 月2022-7-222022-8-213175950.00 74983.25 966.75 9778632.66 26农商行 2022 年 9 月2022-8-222022-9-2131175150.00 74975.84 100174.16 9678458.50 27农商行 2022 年 10 月2022-9-222022-10-213072750.00 71813.97 936.03 9677522.47 28农商行 2022 年 11 月2022-10-222022-11-213175175.00 74200.60 974.40 9676548.07 29农商行 2022 年 12 月2022-11-222022-12-213072750.00 71799.80 950.20 9675597.86 30农商行 2023 年 1 月2022-12-222023-1-213175175.00 74185.84 989.16 9674608.70 31农商行 2023 年 2 月2023-1-222023-2-2131175150.00 74178.25 100971.75 9573636.96 32农商行 2023 年 3 月2023-2-222023-3-212867200.00 66300.45 899.55 9572737.41 33农商行 2023 年 4 月2023-3-222023-4-213174400.00 73397.18 1002.82 9571734.58 34农商行 2023 年 5 月2023-4-222023-5-213072000.00 71022.08 977.92 9570756.67 35农商行 2023 年 6 月2023-5-222023-6-21312603767.50 73381.99 2530385.51 7040371.16 36农商行 2023 年 7 月2023-6-222023-7-20297121257.50 50498.10 7070759.40 -30388.24 37合计12723375.00 2592986.76 10130388.24

回答人：chenyiwei
按理这两个利息金额之间是不应有差异的，建议复核实际利率摊销表的运算，考虑是否由于计算实际利率时的尾差所导致。鉴于影响金额较小，也可以将这两者之间的差额调整在最后一期或几期的利息支出中。